【裁判字號】    92,台上,2574
【裁判日期】    921204
【裁判案由】    損害賠償
【裁判全文】
最高法院民事裁定                              九十二年度台上字第二五七四號
    上  訴  人  宏全國際股份有限公司
    法定代理人  戴宏全
    訴訟代理人  朱元宏律師
    被 上訴 人  福盛製罐工廠股份有限公司
    法定代理人  郭金德
    訴訟代理人  蕭顯榮律師
右當事人間請求損害賠償事件，上訴人對於中華民國九十一年二月五日台灣高等法院
台中分院第二審判決（八十八年度重上字第一二六號），提起上訴，本院裁定如左：
    主  文
上訴駁回。
第三審訴訟費用由上訴人負擔。
    理  由
按對於第二審判決上訴，非以其違背法令為理由，不得為之。又提起上訴，上訴狀內
應記載上訴理由，表明原判決所違背之法令及其具體內容，暨依訴訟資料合於該違背
法令之具體事實。民事訴訟法第四百六十七條、第四百七十條第二項定有明文。而依
同法第四百六十八條規定，判決不適用法規或適用不當者，為違背法令；依同法第四
百六十九條規定，判決有該條所列各款情形之一者，為當然違背法令。是當事人提起
上訴，如依民事訴訟法第四百六十八條規定，以第二審判決有不適用法規或適用法規
不當為理由時，其上訴狀或理由書應表明該判決所違背之法令條項，或有關判例、解
釋字號，或成文法以外之習慣或法理等及其具體內容，暨係依何訴訟資料合於該違背
法法令之具體事實；如以民事訴訟法第四百六十九條所列各款情形為理由時，其上訴
狀或理由書，應揭示合於該條款規定情形之具體內容，及係依何訴訟資料合於該違背
法令之具體事實。上訴狀或理由書如未依上述方法表明，或其所表明者顯與上開法條
規定不合時，即難認為已合法表明上訴理由，其上訴自非合法。本件上訴人對第二審
判決提起上訴，雖以該判決違背法令為由，惟核其上訴理由狀所載內容，係就原審取
捨證據、認定事實之職權行使所論斷：被上訴人向上訴人訂購罐蓋確有裂痕，該批易
開罐在切線殘留厚度偏低，切線左、右兩邊形狀不同，左邊切線之鋁材變形，右邊切
線有微小龜裂等缺陷，當罐內外壓變化大或受到撞擊、易開罐之切線無法承受時，就
容易發生龜裂漏罐之問題，並兩造會同送驗自大陸地區取回之異常罐頭經氦氣檢漏，
其鏡驗結果係以混和菌為主，此表示為後污染。其內容物既經證實為後污染，而非填
充時殺菌不足所致。且送檢驗「大陸異常罐」在外觀上均為正常或微膨，非搬運條件
不良所可能導致之凹罐現象。是上訴人辯稱膨罐之情形係因殺菌不足、菌數過高；或
運輸條件不佳所致云云，即非可採。上訴人提供之罐蓋既有瑕疵，其給付內容即不符
合債務本旨，自屬不完全給付。被上訴人因上訴人製造之罐蓋有瑕疵，而依中華民國
商務仲裁協會仲裁判斷，賠償訴外人舟和食品股份有限公司新台幣（下同）三百零九
萬六千六百三十二元、仲裁費用七萬七千六百五十七元及利息十萬三千零八十元計三
百二十七萬七千三百六十九元，且受有庫存品損失計二十一萬五千七百十三元及減少
銷售量之損失計四百六十一萬八千二百七十六元，共計八百一十一萬一千三百五十八
元。從而，被上訴人依不完全給付之債務不履行法律關係，請求上訴人給付八百一十
一萬一千三百五十八元及法定遲延利息，為有理由，應予准許等情，指摘其為不當，
泛言違法，而非表明該判決所違背之法令及其具體內容，暨依訴訟資料合於該違背法
令之具體事實，難認其已合法表明上訴理由。依首揭說明，應認其上訴為不合法。
據上論結，本件上訴為不合法。依民事訴訟法第四百八十一條、第四百四十四條第一
項、第九十五條、第七十八條，裁定如主文。
中      華      民      國    九十二    年     十二     月      四      日
                              最高法院民事第二庭
                                  審判長法  官  曾  桂  香
                                        法  官  劉  延  村
                                        法  官  劉  福  聲
                                        法  官  黃  秀  得
                                        法  官  李  彥  文
      右正本證明與原本無異
                                              書  記  官
中      華      民      國    九十二    年     十二     月     十七     日
                                                                        Ｂ


司法院資訊處製作；財團法人民間司法改革基金會備份。
